台灣台中地方法院刑事判決                          九十一年度訴字第七號
    公  訴  人  臺灣臺中地方法院檢察署檢察官
    被      告  丙○○
                甲○○
右列被告因違反著作權法案件，經檢察官提起公訴（九十年度偵字第一九六五０號）
，本院判決如左：
    主  文
丙○○共同連續以明知為侵害著作權之物，意圖營利而交付之方法，侵害他人之著作
權，處有期徒刑陸月，如易科罰金以銀元佰元即新台幣玖佰元折算壹日。
甲○○共同連續以明知為侵害著作權之物，意圖營利而交付之方法，侵害他人之著作
權，處有期徒刑肆月，如易科罰金以銀元佰元即新台幣玖佰元折算壹日。緩刑貳年
。
扣案如附表所示之物均沒收。
    事  實
一、丙○○、甲○○二人均明知丙○○向姓名年籍不詳綽號「阿龍」之成年男子，以
    每套（二片光碟）新台幣（下同）三十元之價格販入之中文片名「鬼計神偷」、
    「玩命關頭」、「古墓奇兵」等三部影片之影音光碟片，均係未經著作財產權人
    乙○○○多媒體股份有限公司（下稱協和公司）授權而擅自重製之盜版物品，二
    人竟共同基於意圖營利之概括犯意聯絡及行為分擔，由丙○○自民國（下同）九
    十年十月十九日起，以每日三百元，每售出一千元可再抽取五十元之代價，僱用
    甲○○，在台中市○區○○路與仁德街口夜市擺設攤位，並以每套一百元之價格
    連續販售予不特定人牟利。嗣於九十年十月二十六日晚上九時四十分許，為警在
    上址夜市當場查獲甲○○，並扣得盜版影音光碟片二十二套，共計四十四片，並
    循線於同日晚上十一時五十分許，在台中市○區○○○街三號七樓，查獲丙○○
    ，而知悉上情。
二、案經協和公司訴由臺中市警察局第三分局報告臺灣臺中地方法院檢察署檢察官偵
    查起訴。
    理  由
一、右揭事實，業據被告丙○○、甲○○二人於警訊、偵查中及本院審理時坦承不諱
    ，核與告訴代理人劉驥於警訊中指訴之情節相符，而如附表所示中文片名為「鬼
    計神偷」、「玩命關頭」、「古墓奇兵」等三部影片係告訴人協和公司享有著作
    權授權之視聽著作，有告訴人公司提出該三部影片之原文授權書影本及中文譯本
    附卷足稽，且扣案之二十二套影音光碟亦經告訴人公司檢視結果，確屬盜拷之影
    音光碟片，有告訴人公司出具之鑑識報告一紙在卷可考，復有查獲時所拍攝之現
    場照片二幀附卷足稽，本件事證明確，被告二人犯行均堪認定。
二、核被告二人所為，均係犯違反著作權法第八十七條第二款、第九十三條第三款之
    明知為侵害著作權之物，意圖營利而交付罪。公訴人認被告二人均係犯著作權法
    第九十四條之常業罪云云，惟被告二人堅詞否認有以之為常業之犯意，被告丙○
    ○辯稱：伊僅僱用甲○○販賣過二次，並無以此犯罪為常業的意思等語，被告甲
    ○○則辯稱：當時因處於休學而準備就學期間，為了不要遊手好閒才經友人介紹
    ，自九十年十月十九日起受僱於丙○○販賣盜版光碟，但因不久就要開學了，伊
    並無以販賣盜版光碟為業之意思等語；查按刑法上所謂常業犯，指反覆以同種類
    行為為目的之社會活動之職業性犯罪而言，至於犯罪所得之多寡，是否恃此犯罪
    為唯一之謀生職業，則非所問（最高法院八十五年度台上字第五一Ｏ號判例參照
    ）；本件被告二人雖均自承係自九十年十月十九日起，彼此才成立僱用關係共同
    販賣盜版光碟等情不諱，惟迄至被告二人為警查獲時止，期間僅短短八日，被告
    甲○○是否每日均有至夜市擺設攤位販售盜版影音光碟，因查無積極證據足資證
    明，且被告丙○○亦僅承認僱用甲○○擺設攤位二次，是被告二人共同販售之行
    為即無證據證明其具反覆性，另扣案之盜版光碟片亦僅為警查獲二十二套，其數
    量非鉅，尚難認被告二人確有恃此犯行為生之常業犯意，其等應均非屬常業犯，
    公訴人之上開認定尚有未洽，惟起訴之基本事實相同，爰依法變更起訴法條。又
    被告二人間有犯意之聯絡，行為之分擔，均為共同正犯。再被告二人先後多次犯
    行，時間緊接，所犯罪名相同，顯係出於概括之犯意為之，均為連續犯，均應依
    刑法第五十六條之規定以一罪論，並加重其刑。爰審酌被告二人明知如附表所示
    之物均係他人擅自重製之盜版光碟，竟仍販入而擺攤販賣予不特定人牟利，漠視
    著作權人為錄音著作所投注之大量心力，而以販賣盜版品之手段攫取著作權人應
    得之利益，嚴重侵害他人權利，惡性非輕，惟念其等犯後坦承犯行，態度良好，
    且販賣之時間甚短，及被告二人分屬僱用者與受僱者之身分不同等一切情狀，分
    別量處如主文所示之刑，並均諭知易科罰金之折算標準。末查被告甲○○前未曾
    受有期徒刑以上刑之宣告，有臺灣臺中地方法院檢察署刑案資料查註紀錄表附卷
    可憑，被告甲○○坦承犯行，深具悔意，且現仍就學中，有台中高級工業職業學
    校附設高級工業職業進修學校出具之學生在學證明書影本一紙在卷足參，其經此
    教訓，當知警惕而無再犯之虞，本院綜核各情，所宣告之刑，認以暫不執行為適
    當，併予宣告緩刑二年，以啟自新。扣案如附表所示之物，係被告丙○○所有，
    且為被告二人供犯罪所用之物，均應依刑法第三十八條第一項第二款之規定宣告
    沒收。
據上論斷，應依刑事訴訟法第二百九十九條第一項前段、第三百條，著作權法第八十
七條第二款、第九十三條第三款，刑法第十一條前段、第二十八條、第五十六條、第
四十一條第一項前段、第七十四條第一款、第三十八條第一項第二款，罰金罰鍰提高
標準條例第二條，判決如主文。
中      華      民      國    九十一    年      五      月    三十一    日
                                臺灣臺中地方法院智慧財產法庭
                                    法  官  許  月  馨
右正本證明與原本無異。
如不服本判決，應於判決送達後十日內向本院提出上訴狀，上訴於臺灣高等法院臺中
分院( 須附繕本 )。
                                    書記官
中      華      民      國    九十一    年      五      月    三十一    日
附錄所犯法條：
著作權法第九十三條第三款
有下列情形之一者，處二年以下有期徒刑，得併科新台幣十萬元以下罰金︰
三  以第八十七條各款方法之一侵害他人之著作權者。
附表
┌───┬──────┬────────────────────┐
│編  號│盜版光碟名稱│片      數  （每套二片）                │
├───┼──────┼────────────────────┤
│  一  │鬼計神偷    │十四片                                  │
├───┼──────┼────────────────────┤
│  二  │玩命關頭    │十四片                                  │
├───┼──────┼────────────────────┤
│  三  │古墓奇兵    │十六片                                  │
├───┴──────┴────────────────────┤
│共計四十四片（即二十二套）                │
└───────────────────────────────┘
